SYAHRUL DWI JUNIYANTO



DATA DIRI

TEMPAT, TANGGAL LAHIR Sidoarjo, 15 Juni 1999 JENIS KELAMIN

Pria

ALAMAT

Nyamplung, Margokaton, Seyegan, Sleman, D.I. Yogyakarta

PENDIDIKAN

2018 - 2021 UNIVERSITAS JENDERAL ACHMAD YANI YOGYAKARTA D3 Sistem Informasi IPK: 3.69 / 4.00

APLIKASI DESAIN

- ♦ Photoshop
- ♦ CorelDraw
- **♦** Canva
- **♦** ReactJS
- ◆ Tailwind
- Desain Grafis

KONTAK

WHATSAPP +62 823 2428 4267 EMAIL

syahruldwij@gmail.com LINKEDIN

linkedin.com/in/syahruldwij15

GITHUB

github.com/EsdejeCoding

TENTANG SAYA

Saya adalah seorang pekerja keras, mencoba hal baru, melakukan pemecahan masalah dan bisa berkerja individu maupun berkelompok. Prinsip saya adalah berusaha semaksimal mungkin agar bermanfaat untuk orang lain. Saya memiliki pengalaman profesi dibidang desain grafis selama 2 tahun dan memiliki minat dibidang programming. Berdasarkan kemampuan yang ada, saya siap berkerja sesuai kebutuhan perusahaan.

PENGALAMAN KERJA

September 2022 - Oktober 2024

PT. Explora Printama

Operator Komputer Desain Grafis

- Melayani dengan baik menyeting file yang diberikan dan merekomendasikan bahan yang sesuai keinginan oleh pelanggan.
- Dapat membuat desain yang baik untuk untuk pelanggan atau keperluan perusahaan.
- Mampu menggunakan beberapa alat yang berkaitan dengan percetakan.

November 2022 - Sekarang

Gina Cathering

Pelayan Casual Event

- Membersihkan peralatan makan, menata peralatan makan, dan menyiapkan makanan pada tempat yang sudah disediakan.
- Melayani kebutuhan tamu undangan dengan baik.
- Membereskan peralatan alat makan yang sudah dipakai.

KURSUS ONLINE

Desember 2024

MySkill.id

Front End - ReactJs

- Mempelajari dasar pemrograman React|s.
- Membuat tampilan web portofolio menggunakan ReactJs.

November 2024

♦ Dicoding Academy

Web Developer

- Mempelajari dasar pengenalan website dan membuat tampilan web artikel sederhana menggunakan menggunakan HTML+CSS+Javascript.
- Mempelajari dasar pemrograman Javascript.
- Membuat aplikasi web sederhana menggunakan HTML+CSS+JS dengan penyimpanan local storage.

Mei 2024

Dicoding Academy

ReactJs FrontEnd Developer

- Mempelajari cara penggunaan GIT
- Mempelajari dasar pemrograman HTML+CSS+Javascript
- Mempelajari pemrograman ReactJs, fetching JSON dan penggunaan Tailwind UI
- Membuat tugas akhir website lowongan kerja ReactJs